【裁判字號】    90,易,225
【裁判日期】    900830
【裁判案由】    賭博
【裁判全文】
臺灣宜蘭地方法院刑事判決                            九十年度易字第二二五號
    公  訴  人  臺灣宜蘭地方法院檢察署檢察官
    被      告  戊○○
    被      告  庚○○
    被      告  丙○○
    被      告  丁○○
    被      告  甲○○
    被      告  己○○
右列被告因賭博案件，經檢察官提起公訴（八十九年度偵字第七三一號），本院判決
如左：
    主  文
戊○○、庚○○、丙○○、丁○○、甲○○、己○○均無罪。
    理  由
一、公訴意旨略以：被告戊○○自民國八十九年一月二十七日起，在宜蘭縣宜蘭市○○○路十六號公眾得出入之場所經營「葡京遊藝場」，擺設電動賭博機具撲克牌
    機檯二十部、麻將機檯二部、彈珠機檯二部及小瑪莉機檯一部，藉與不特定之人
    賭博財物，並與其所雇用擔任開分員之被告庚○○基於共同賴以維生作為常業之
    犯意聯絡，與不特定多數人賭博財物。其等之賭博方式為撲克牌機檯以新臺幣（
    下同）一千元開一千分，每次最低以二十分至八十分不等之分數押注，麻將機檯
    與彈珠機檯均以一百元開十分，每次最低以一分押注，小瑪莉機檯則以一百元開
    一百分把玩，俟打玩上開機具結束後，再向開分員即被告庚○○結算累積之分數
    ，每一千分可得同分之積分卡，再持積分卡向戊○○以一千分兌換一千元之比例
    兌換現金。被告丙○○、甲○○則分別基於概括犯意，自該遊藝場開業後起至八
    十九年三月三日止，先後多次至「葡京遊藝場」賭博財物；嗣於八十九年三月三
    日二十二時十五分許，被告丙○○、丁○○、甲○○及己○○等四人均在前開「
    葡京遊藝場」賭博財物時為警當場查獲，並扣得上揭撲克牌機檯二十部、麻將機
    檯二部、彈珠機檯二部及小瑪莉機檯一部（均含ＩＣ板共計二十五片）及賭資一
    萬三千四百五十元、積分卡八十張、開分鑰匙二支及日報表一張。因認被告戊○○、庚○○共同涉犯刑法第二百六十七條之常業賭博罪嫌；被告丙○○、丁○○
    、甲○○、己○○均涉犯刑法第二百六十六條第一項之賭博罪嫌等語。
二、公訴意旨認被告戊○○、庚○○共同涉犯刑法第二百六十七條之常業賭博罪嫌，
    及被告丙○○、丁○○、甲○○、己○○均涉犯刑法第二百六十六條第一項之賭
    博罪嫌等情，無非係以被告丙○○於警訊中坦承各語及被告己○○於偵查中供稱
    ：其有看到「葡京遊藝場」內張貼之海報載明贏分者可以換現金等語，及撲克牌
    機檯二十部、麻將機檯二部、彈珠機檯二部及小瑪莉機檯一部（均含ＩＣ板共計
    二十五片），及賭資一萬三千四百五十元、積分卡八十張、開分鑰匙二支及日報
    表一張等物扣案，暨違反社會秩序維護法案件現場紀錄一紙附卷為佐等，為其主
    要論據。惟訊據被告戊○○、庚○○固均坦承其一為「葡京遊藝場」負責人，一
    為「葡京遊藝場」之開分員等情不諱，被告丙○○、丁○○、甲○○及己○○亦
    均供承確於警查獲時間在「葡京遊藝場」把玩電動機具之事實無訛，然均堅詞否
    認有何如公訴意旨所指之賭博犯行，被告戊○○、庚○○均辯稱：遊藝場內之機
    檯均屬娛樂性質，賭客所贏得之分數可以暫時保留或兌換積分卡，但不能換現金
    或獎品等語；被告丙○○辯稱：贏分時可以一直玩下去或是換贏分卡下次再玩等
    語；被告丁○○與己○○均辯稱：其等二人均為第一次至「葡京遊藝場」把玩電
    動機檯，並不清楚該店之計算方式，亦不知悉可否兌換現金等語；被告甲○○則
    辯稱：其至店內時，店裡小姐（即被告庚○○）即向其告知贏分時不能向櫃臺兌
    換現金或獎品等語。
三、按
  (一)犯罪事實應依證據認定之，無證據不得認定其犯罪事實，又不能證明被告犯罪者
    ，應諭知無罪之判決，刑事訴訟法第一百五十四條、第三百零一條第一項分別定
    有明文。又按刑事訴訟法上所謂認定犯罪事實之證據，係指足以認定被告確有犯
    罪行為之積極證據而言，如未能發現相當證據或證據不足以證明，自不得以推測
    或擬制之方法，以為裁判之基礎，最高法院二十九年上字第三一０五號及四十年
    臺上字第八六號分別著有判例；認定不利於被告之事實，須依積極證據，苟積極
    證據不足為不利於被告事實之認定，即應為有利於被告之認定，更不必有何有利
    之證據，最高法院三十年上字第八一六號判例可資參照。次依最高法院四十年臺
    上字第八六號、七十六年臺上字第四九八六號判例意旨，認定犯罪事實，所憑之
    證據，雖不以直接證據為限，間接證據亦包括在內，然無論直接或間接證據，其
    為訴訟上之證明，須於通常一般之人均不致於有所懷疑，而得確信其為真實之程
    度者，始得據之為有罪之認定，倘其證明尚未達到此一程度，而有合理性懷疑之
    存在時，即無從為有罪之認定。
  (二)按訊問被告，應全程連續錄音；必要時，並應全程連續錄影。但有急迫情況且經
    記明筆錄者，不在此限。筆錄內所載之被告陳述與錄音或錄影之內容不符者，除
    有前項但書情形外，其不符之部分，不得作為證據。另前開規定於司法警察官或
    司法警察詢問犯罪嫌疑人時，準用之。刑事訴訟法第一百條之一第一項、第二項
    及第一百條之二亦分別定有明文。合先敘明。
四、經查：
  (一)被告戊○○、庚○○、丁○○、甲○○於警訊及偵查中均否認該遊藝場可兌現金
    等語明確，被告丙○○則於警訊中供認其向負責人戊○○兌換現金一千元等語綦
    詳，然經本院勘驗被告丙○○於警訊時以口袋型錄音機錄製之警訊內容後，認錄
    音品質不佳，雜訊甚大，並無法辨認錄音內容，經本院製有勘驗筆錄在卷為憑，
    從而，揆諸首揭法條規定，被告丙○○在警訊時坦承各語即因無法與錄音內容互
    核比對而無法加以證明，並引之作為對其不利及論罪之證據。再者，雖被告戊○○、庚○○、丁○○、甲○○及己○○在警訊中均堅持否認有何涉犯如公訴意旨
    載示之賭博犯行，惟自警訊筆錄中，除被告丙○○外，其餘被告五人在警訊時均
    未以錄音方式紀錄其等警訊問答內容之偵查過程以觀，本件警訊過程實具有顯然
    之瑕疵，要難認本件被告六人之警訊筆錄均係符合前開刑事訴訟法之相關規定而
    具有證據能力。
  (二)至被告己○○雖另於偵查中曾供稱：其有看到「葡京遊藝場」內張貼之海報載明
    贏分者可以換現金，但詳細情形並未看清楚（見偵查卷第五十頁）等語綦詳，然
    細究其供述之內容，則顯然與常理相悖。蓋衡以一般日常生活之經驗法則，苟經
    營之遊藝場確有以兌換金錢之方式招攬賭客，亦必以口頭詢問及私下隱密之手法
    將持有之積分卡兌換現金，要無在店內公然張貼海報表明上情之理。反觀被告庚○○、丙○○均供稱：店內確有張貼海報，但係註明不得兌換現金（見本院九十
    年四月二十六日訊問筆錄）等語，證人及到場查獲警員乙○○到庭結證稱：其有
    進入店內，但內部情形及海報內容印象均不清晰，但以其查緝經驗而言，遊藝場
    內並不會公開表示可以兌換現金（見本院九十年七月四日訊問筆錄）等語明確，
    即徵被告己○○在偵查中之前揭供述應為其個人誤認所致。從而，被告己○○於
    偵查中之供述因顯然悖離常情及經驗法則而無法作為本件認定事實之重要依據。
  (三)此外，本件除卷附相關證據外，其他資料或現場拍攝之照片已因承辦督察員過世
    而無法提供之事實，亦據查獲警員即證人乙○○到庭結證屬實（見本院九十年七
    月四日訊問筆錄），而按諸卷附搜索扣押證明筆錄可徵現場並未查獲可供兌換之
    現金及獎品等財物，扣案之撲克牌機檯二十部、麻將機檯二部、彈珠機檯二部及
    小瑪莉機檯一部（均含ＩＣ板共計二十五片）及現金一萬三千四百五十元、積分
    卡八十張、開分鑰匙二支及日報表一張等物，亦僅得證明被告戊○○經營「葡京
    遊藝場」之事實，實無法單憑前揭證據資料遽予認定被告等六人確有如公訴意旨
    所指之賭博犯行。至公訴意旨判斷之依據雖尚足使被告等六人涉犯賭博罪之嫌疑
    ，然因卷內所附證據資料或因欠缺證據能力，或為證據證明力尚不足以推認被告
    等人之犯罪事實，且經本院依職權調查後，本件亦無其他直接或間接證據可資調
    查、證明或補強，是總據上陳，本件被告戊○○、庚○○共同涉犯刑法第二百六
    十七條之常業賭博罪嫌；被告丙○○、丁○○、甲○○、己○○均涉犯刑法第二
    百六十六條第一項之賭博罪嫌等犯行，均因不能證明其等之犯罪行為，爰依法均
    為被告六人無罪判決之諭知。
據上論斷，應依刑事訴訟法第三百零一條第一項，判決如主文。
本案經檢察官廖允松到庭執行職務
中      華      民      國      九十      年      八      月    三十    日
                      臺灣宜蘭地方法院刑事第二庭
                                          法  官  陳  嘉  年
右正本證明與原本無異。
如不服本判決，應於判決送達後十日內，向本院提出上訴狀。（應附繕本）
                                          書記官  詹  玉  惠
中      華      民      國      九十      年      九      月    三      日


司法院資訊處製作；財團法人民間司法改革基金會備份。
